【裁判字號】    92,訴,1896
【裁判日期】    921201
【裁判案由】    臺灣地區與大陸地區人民關係條例等
【裁判全文】
臺灣臺北地方法院刑事判決                        九十二年度訴字第一八九六號
    公  訴  人  臺灣臺北地方法院檢察署檢察官
    被      告  甲○○
                        七號
                乙○○  男  四.
    右  一  人  廖信憲律師
    選任辯護人
右列被告等因違反臺灣地區與大陸地區人民關係條例等案件，經檢察官提起公訴（九
十二年度偵字第一六四五二號、九十二年度偵字第一九二九三號），本院於準備程序
中經訊問被告等自白犯罪後，並經本院合議庭裁定認為宜以簡式審判程序審理，判決
如左：
    主    文
甲○○違反人民入出境，應向內政部警政署入出境管理局申請許可，未經許可者，不
得入出境規定，未經許可入境，處有期徒刑參月，如易科罰金，以參佰元折算壹日。
乙○○共同違反不得使大陸地區人民非法進入臺灣地區之規定，處有期徒刑肆月，如
易科罰金，以參佰元折算壹日。
    事    實
一、乙○○明知甲○○係大陸地區人民，未經向內政部警政署入出境管理局申請入境
    許可，竟與真實姓名年籍不詳綽號「李先生」及「二哥」之成年男子基於共同之
    犯意聯絡，以新臺幣（下同）二十萬元之代價，透過綽號「李先生」及「二哥」
    之成年男子安排甲○○於民國九十一年十月二十八日二十三時許，自大陸地區福
    建省福州市長樂漁港乘船偷渡進入臺灣地區，並於同年十月三十日二十時許，在
    臺灣某處上岸後，隨即由「李先生」將甲○○交付與乙○○。乙○○復明知甲○
    ○為大陸地區人民，且未經內政部警政署入出境管理局許可入境，而係偷渡進入
    臺灣地區之大陸地區人民，為違反國家安全法之犯人，竟安排甲○○前往臺北縣
    三重市某處，由其出資租屋以供居住及提供每月二萬元之生活費用而藏匿之，藉
    以躲避員警追查。嗣於九十二年五月二十三日十九時許，在桃園縣龜山鄉○○村
    ○○○○街十六號前為警查獲上情。
二、案經桃園縣政府警察局龜山分局報請臺灣桃園地方法院檢察署呈請臺灣高等法院
    檢察署核轉臺灣臺北地方法院檢察署檢察官偵查起訴，本院於準備程序中經訊問
    被告等自白犯罪後，並經本院合議庭裁定認為宜以簡式審判程序審理。
    理    由
一、右揭事實業據被告甲○○、乙○○二人於本院審理時供承不諱，核與證人周蕾即
    被告乙○○之妻於警訊及偵查中之證述情節相符，此外，復有內政部警政署入出
    境管理局九十二年九月二十五日境平珍字第０九二二００一六七六０號函、九十
    二年九月三十日境信彤字第０九二一００九二七一０號函、查獲大陸人民偷渡入
    境初步偵訊（清查）資料表、桃園縣政府警察局龜山分局非法入境大陸人（漁）
    民基本資料表及桃園縣政府警察局龜山分局查獲大陸人民偷渡、非法工作或活動
    破案紀錄表各一紙在卷可稽，堪認被告二人之自白核與事實相符，自得採為論罪
    之依據。本件事證已臻明確，被告二人右開犯行均堪認定。
二、按人民入出境臺灣地區，應向內政部警政署入出境管理局申請許可，未經許可者
    ，不得入出境，國家安全法第三條第一項定有明文。又大陸地區人民非經主管機
    關許可，不得進入臺灣地區；又不得使大陸地區人民非法進入臺灣地區，臺灣地
    區與大陸地區人民關係條例第十條第一項及第十五條第一款亦分別定有明文。被
    告甲○○係大陸地區人民，未經申請許可擅自由大陸地區偷渡進入臺灣地區，核
    被告甲○○所為，係違反國家安全法第三條第一項規定，應依同法第六條第一項
    處斷。被告乙○○明知被告甲○○為大陸地區人民，竟安排被告甲○○偷渡進入
    臺灣地區，被告甲○○偷渡入境後，自屬觸犯國家安全法第六條第一項之罪而為
    已經犯罪之人，被告乙○○復租屋供其居住並提供生活費用而藏匿之，藉以躲避
    員警追查，核被告乙○○所為，係犯刑法第一百六十四條第一項之藏匿人犯罪，
    且因違反臺灣地區與大陸地區人民關係條例第十五條第一款之規定，而犯同條例
    第七十九條第一項之使大陸地區人民非法進入臺灣地區罪。又被告乙○○與真實
    姓名年籍不詳綽號「李先生」、「二哥」之成年男子間，就上開使大陸地區人民
    非法進入臺灣地區之犯行，有犯意之聯絡及行為之分擔，均為共同正犯。另被告
    乙○○所犯上開二罪間，有方法結果之牽連關係，為牽連犯，依刑法第五十五條
    後段之規定，應從較重之臺灣地區與大陸地區人民關係條例第七十九條第一項之
    罪處斷。爰審酌被告甲○○、乙○○二人之犯罪動機、目的、手段、品行、智識
    程度，及被告乙○○使大陸地區人民恣意偷渡進入臺灣地區，對於國家安全、經
    濟環境，乃至於社會治安等方面均生嚴重衝擊，所生危害至關重大，惟念被告二
    人犯罪後於本院審理時均能坦認犯行，態度尚稱良好等一切情狀，各量處如主文
    所示之刑，均併諭知易科罰金之折算標準。
據上論斷，應依刑事訴訟法第二百七十三條之一第一項、第二百九十九條第一項前段
，臺灣地區與大陸地區人民關係條例第七十九條第一項，國家安全法第六條第一項，
刑法第十一條前段、第二十八條、第一百六十四條第一項、第五十五條、第四十一條
第一項前段，罰金罰鍰提高標準條例第一條前段、第二條，判決如主文。
本案經檢察官葉惠燕到庭執行職務。
中      華      民      國      九十二    年    十二    月      一      日
                                  臺灣臺北地方法院刑事第七庭
                                      法  官  蔡正雄
右正本證明與原本無異。
如不服本判決，應於判決送達後十日內向本院提出上訴狀（應抄附繕本）。告訴人或
被害人如對於本判決不服者，應具備理由請求檢察官上訴，其上訴期間之計算係以檢
察官收受判決正本之日期為準。
                                      書記官  黃秀琴
中      華      民      國    九十二    年     十二     月      二      日
附錄本案論罪科刑所依據之法條：
國家安全法第三條：
人民入出境，應向內政部警政署入出境管理局申請許可。未經許可者，不得入出境。
人民申請入出境，有左列情形之一者，得不予許可：
  一、經判處有期徒刑以上之刑確定尚未執行或執行未畢，或因案通緝中，或經司法
      或軍法機關限制出境者。
  二、有事實足認為有妨害國家安全或社會安定之重大嫌疑者。但曾於台灣地區設籍
      ，在民國三十八年以後未在大陸地區設籍，現居住於海外，而無事實足認為有
      恐怖或暴力之重大嫌疑者，不在此限。
  三、依其他法律限制或禁止入出境者。
前項不予許可，應以書面敘明理由，通知申請人，並附記不服之救濟程序。
內政部應聘請包括社會公正人士組成審查委員會，審核第二項第二款未經許可事項。
國家安全法第六條：
違反第三條第一項規定未經許可入出境者，處三年以下有期徒刑、拘役或科或併科新
臺幣九萬元以下罰金。
無正當理由拒絕或逃避依第四條規定所實施之檢查者，處六月以下有期徒刑、拘役或
科或併科新臺幣一萬五千元以下罰金。
臺灣地區與大陸地區人民關係條例第十五條：
左列行為不得為之：
一、使大陸地區人民非法進入臺灣地區。
二、招攬臺灣地區人民未經許可使之進入大陸地區。
三、使大陸地區人民在臺灣地區從事未經許可或與許可目的不符之活動。
四、僱用或留用大陸地區人民在臺灣地區從事未經許可或與許可範圍不符之工作。
五、居間介紹他人為前款之行為。
臺灣地區與大陸地區人民關係條例第七十九條：
違反第十五條第一款規定者，處五年以下有期徒刑、拘役或科或併科新台幣五十萬元
以下罰金。
以犯前項之罪為常業者，處一年以上七年以下有期徒刑，得併科新台幣一百萬元以下
罰金。
第一項之未遂犯罰之。
中華民國刑法第一百六十四條：
(藏匿人犯或使之隱避、頂替罪)
藏匿犯人或依法逮捕拘禁之脫逃人或使之隱避者，處二年以下有期徒刑、拘役或五百
元以下罰金。
意圖犯前項之罪而頂替者，亦同。


司法院資訊處製作；財團法人民間司法改革基金會備份。
